【裁判字號】    97,交聲,462
【裁判日期】    970328
【裁判案由】    交管條例聲異
【裁判全文】
臺灣板橋地方法院交通事件裁定        97年度交聲字第462 號
原處分機關  交通部公路總局臺北區監理所板橋監理站
異  議  人  甲○○
即受處分人
上列受處分人因違反道路交通管理處罰條例案件，對於交通部公
路總局臺北區監理所板橋監理站民國97年3 月3 日所為之板監裁
字裁41－C00000000 號處分（原舉發通知單：北縣警交字第C000
00000 號），聲明異議，本院裁定如下：
    主  文
異議駁回。
    理  由
一、按汽車駕駛人，行經有燈光號誌管制之交岔路口闖紅燈者，
    處新臺幣1,800 元以上5,400 元以下罰鍰，並記違規點數3
    點，道路交通管理處罰條例第53條第1 項、第63條第1 項第
    3 款分別定有明文。所謂闖紅燈，係指車輛面對圓形紅燈時
    ，仍逕予穿越路口至銜接路段，不論左轉、直行或迴轉，均
    屬闖紅燈之行為。
二、原處分意旨以：異議人即受處分人甲○○騎乘車號：ASL －
    3 70號普通重型機車，於民國（下同）96年10月19日下午6
    時35分，在臺北縣中和市○○路與景德街之交岔路口（原裁
    決書記載其違規地點為景平、景德街口），因「駕車行經有
    燈光號誌管制之交岔路口闖紅燈」之違規（原舉發通知單則
    詳記為：「景平路往景德街口紅燈左轉行駛」），適為在場
    之臺北縣政府警察局中和分局秀山派出所員警當場發現，旋
    即予以攔停，並告知異議人有前揭違規事實，經該員警以異
    議人違反道路交通管理處罰條例第53條第1 項（闖紅燈）規
    定，當場填單予以舉發，應到案日期為96年11月25日前，應
    到案處所係板橋監理站（即本件原處分機關）。上開交通違
    規案件，嗣經移送原處分機關即交通部公路總局臺北區監理
    所板橋監理站，異議人因不服前開舉發違規，向原處分機關
    提出陳述，經原處分機關函請原舉發機關再行查明結果，因
    認異議人確有前揭「闖紅燈」之交通違規行為，爰依道路交
    通管理處罰條例第53條第1 項規定，裁處罰鍰新臺幣（下同
    ）1,800 元，並依同條例第63條第1 項第3 款記違規點數3
    點之處分。
三、聲明異議意旨則謂：伊於96年10月19日，欲從成功路家中接
    送家人至華夏技術學院夜間部上課，18時許，行經景平路（
    秀朗橋往板橋方向），伊依平常行車習慣路線，欲從景平路
    左方之景德街往華夏技術學院，於是伊在景平路與大智街口
    待轉，綠燈後伊往景德街騎去，騎至景德街36號前，被警察
    攔下，警察要伊出示駕、行照，伊將證件交給警察後，警察
    便取出紅單開始抄寫，伊很納悶，也向警察解釋伊沒有闖紅
    燈，但警察告訴伊，如果對紅單有異議可以去申訴，並要伊
    簽名，當時伊便拒絕簽名也拒絕收下紅單；理由：(1)、伊沒
    有如罰單上違規事實的行為；(2)、申訴後，板橋監理站向中
    和分局查證，中和分局在回函中回答查證屬實，並附示意圖
    及相片4 張，卻只給伊通知，沒有相片；(3)、相片是伊向監
    理站詢問後始傳真給伊；該4 張相片的日期，1 、2 號為96
    年11月6 日，3 、4 號為96年12月6 日，另編號3 右下角，
    日期明明寫31.10.2007，但表中卻寫96年12月6 日；(4)、不
    論2007.10.31或96年11月6 日或96年12月6 日，皆非警察攔
    停伊的日期，且照片中更沒有照到伊，中和分局提出查證的
    佐照資料與日期及事實不符等云云。
四、經查：
(一)、異議人即受處分人甲○○有於96年10月19日18時35分許，騎
    乘車號：ASL －370 號普通重型機車，在臺北縣中和市○○
    路與景德街之交岔路口，因有遇紅燈未停，逕自左轉行駛之
    「闖紅燈」違規情形，適為在場之臺北縣政府警察局中和分
    局秀山派出所員警發現，旋即予以攔停，並告知異議人有上
    開交通違規事實後，當場填製臺北縣政府警察局北縣警交字
    第C00000000 號舉發違反道路交通管理事件通知單（下稱舉
    發通知單）予以舉發，因異議人不服上開舉發違規而拒絕簽
    章收受，員警遂將填製完成之舉發通知單通知聯交付異議人
    收受後，且於前述舉發通知單移送聯上「收受通知聯者簽章
    」一欄，載明「拒簽拒收」事由等情節，此有上開舉發通知
    單移送聯（影本）附卷可據；且異議人於聲明異議狀內，對
    於其有騎乘車號：ASL －370 號普通重型機車，在前揭時、
    地為警當場攔停，經警告知其有如上闖紅燈（紅燈左轉行駛
    ）交通違規事實後填單舉發，其不服而拒絕簽收，嗣原舉發
    員警在該舉發通知單移送聯上填記前述文字，另將該舉發通
    知單通知聯交付異議人收受等舉發經過情形，亦陳明屬實，
    且其向原處分機關為不服之陳述時，亦提出上開舉發通知單
    影本（參本案原處分機關移送函所附96年11月22日交通違規
    案件陳述書有關「四、附件：違規通知單影本」之註記內容
    ）以為憑據。因此，異議人確有前揭為警當場攔停並填單舉
    發「闖紅燈」交通違規之事實，足可確信。
(二)、又，異議人因不服前述舉發違規，向原處分機關提出不服陳
    述，由原處分機關函請原舉發機關再行查明結果，經臺北縣
    政府警察局中和分局以96年12月13日北縣警中申字第096006
    0988號函復以：「……主旨：有關甲○○君不服交通違規被
    攔停舉發申訴案，查處情形復如說明，……說明：一、依據
    貴站96年11月28日北監板四字第0962006561號函轉許君申訴
    書辦理。二、查本分局員警於96年10月19日18時35分在中和
    市○○路、景德路口【本院按：此應為「景德街」之誤寫，
    並不影響本案異議人違規地點之認定】，攔停舉發許君騎乘
    ASL－370號普重車闖紅燈（C00000000） 違規案。經掣單員
    警表示：許君騎乘ASL－370號普重機車，沿景平路往板橋方
    向行駛，於上述時地遇紅燈未停逕闖左轉往景德街，為警攔
    停當場舉發屬實」等意旨，並提出本案掣單員警填載之「受
    理違反交通管理事件被通知人申訴理由查詢表」、違規地點
    示意圖以及「景平路與景德街交通路況相片」4 張（以上均
    影本）在卷，作為說明原舉發員警如何當場發現異議人有首
    開闖紅燈交通違規，旋即予以攔停後填單舉發之佐據。再，
    觀諸原舉發機關提出本件異議人違規地點示意圖及交通路況
    照片所示，異議人違規地點即景平路與景德街口，確係設置
    有燈光號誌管制之交岔路口，甚明；況且，本件原舉發員警
    所在位置，亦足以清楚確知景平路與景德街口之燈光管制號
    誌顯示情形暨路口人車往來情狀，尚無誤認、誤判違規行為
    人及其所駕駛車輛之可能。綜據上述，堪認本件原舉發員警
    係在場目賭異議人有首開「駕車行經有燈光號誌管制之交岔
    路口闖紅燈」（即紅燈左轉行駛）之交通違規，乃將異議人
    攔停，並告知異議人有前揭違規事實，當場填單予以舉發，
    因異議人不服上開舉發違規，由填單員警在該舉發通知單移
    送聯之「收受通知聯者簽章」欄註記「拒簽拒收」等文字，
    另將該舉發通知單通知聯交予異議人收受，本件原舉發員警
    所為如上當場舉發之程序，自屬完備、合法。
(三)、異議人雖執如上情詞以為辯解，惟查，原舉發機關前述「景
    平路與景德街交通路況照片」，係作為說明本案原舉發員警
    所在位置及其如何當場發現異議人有首揭闖紅燈之交通違規
    ，旋即予以攔停後填單舉發此一經過時程所憑佐據，雖該路
    況照片內所示時間與其上「攝影時間」欄之填記，兩者有所
    不同，惟此對於異議人是否確有本件為警舉發闖紅燈違規事
    實之認定，並不生影響。第者，本案異議人係為警當場目睹
    其有闖紅燈之違規事實，旋即予以攔停並掣單舉發，益可知
    悉前述路況照片係原舉發機關供為說明異議人違規地點之交
    通路況及人車往來情狀，以及本案填單員警所在位置，得以
    清楚觀察判斷該路口之交通違規情形等事項，是異議人徒以
    ：該照片所示時間有出入，又不論該照片時間為何，皆非警
    察攔停伊的日期，且照片中更沒有照到伊等語詞為辯，自不
    足採信，本院仍無從作出異議人並無首揭闖紅燈違規事實之
    有利認定。本院復審酌異議人自承其為警舉發本件交通違規
    情節，核與原舉發機關再行查明後函復有關本案舉發違規歷
    程，兩者均屬一致；況且，本件原舉發員警係依法執行取締
    交通違規勤務，異議人復未提出證據證明原舉發員警有何虛
    捏事實違法舉發情事，準此，原舉發員警所為旨揭舉發異議
    人有闖紅燈之交通違規，堪信為真實。故異議人於首開時、
    地，有闖紅燈之違規事實，至堪認定。
(四)、綜據前述，本件違規事證明確，原處分機關因據裁處異議人
    罰鍰1,800 元，並依同條例第63條第1 項第3 款記違規點數
    3 點之處分，核無違法或不當，本件異議無理由，應予駁回
    。
據上論斷，應依道路交通案件處理辦法第19條，裁定如主文。
中    華    民    國    97    年    3     月    28    日
                        交通法庭法  官  黎錦福
上列正本證明與原本無異。
如不服本裁定，應於裁定送達後5 日內敘明抗告理由，向本院提
出抗告狀。
                                書記官  蔡麗春
中    華    民    國    97    年    3     月    28    日


司法院資訊處製作；財團法人民間司法改革基金會備份。
